臺灣高等法院臺中分院刑事判決    　
111年度交上易字第552號
上  訴  人  
即  被  告  王紹瑋


輔  佐  人  蕭惠美


上列上訴人因過失傷害案件，不服臺灣臺中方法院111年度交易
字第549號中華民國111年5月27日第一審判決（起訴案號：臺灣
臺中地方檢察署111年度偵字第2947號），提起上訴，本院判決
如下：    
    主      文
原判決關於宣告刑部分撤銷。
王紹瑋經原判決認定所犯過失傷害罪，處有期徒刑參月，如易科
罰金，以新臺幣壹仟元折算壹日。緩刑貳年。
    事實及理由
一、本案審判範圍：
　　按修正後之刑事訴訟法第348條規定：（第1項）上訴得對於
    判決之一部為之。（第2項）對於判決之一部上訴者，其有
    關係之部分，視為亦已上訴。但有關係之部分為無罪、免訴
    或不受理者，不在此限。（第3項）上訴得明示僅就判決之
    刑、沒收或保安處分一部為之。本件原審認定上訴人即被告
    王紹瑋（下稱被告）係犯原判決主文欄之罪，並處如原判決
    主文欄所示之刑。被告不服原判決提起上訴，依首揭規定與
    說明，自應適用修正後之刑事訴訟法第348條定其上訴範圍
    。即倘若符合同條第3項的規定，科刑事項已可不隨同其犯
    罪事實而單獨成為上訴之標的，且於上訴人明示僅就科刑事
    項上訴時，第二審法院即不再就原審法院所認定之犯罪事實
    為審查，而應以原審法院所認定之犯罪事實，作為論認原審
    量刑妥適與否的判斷基礎。而本案被告係對量刑部分提起上
    訴，有刑事聲明上訴狀在卷可憑（本院卷第5頁），故本件
    上訴範圍只限於原判決量刑部分，其餘部分，則不在上訴範
    圍，先予敘明。
貳、本案據以審查量刑妥適與否之原審所認定之犯罪事實、罪名
    ：
一、犯罪事實：
    王紹瑋於民國110年6月15日15時許，駕駛車牌號碼00-0000
    號自用小客車，在臺中市○○區○○路00號前臨時停車，於開啟
    左前車門欲下車時，本應注意汽車臨時停車或停車，駕駛人
    開啟車門時，應注意行人、其他車輛，並讓其先行；且應確
    認安全無虞後，再將車門開啟至可供出入幅度，迅速下車並
    關上車門，而依當時天候晴、有日間自然光線、柏油路面乾
    燥無缺陷、無障礙物，視距良好，客觀上並無不能注意之情
    事，竟疏未注意及此，貿然開啟左前車門，適潘建宇騎乘車
    牌號碼000-000號普通重型機車搭載江珈儀，沿臺中市大甲
    區蔣公路由西往東方向行駛至此，因閃避不及而碰撞王紹瑋
    開啟之車門後倒地，致潘建宇受有左側臀部挫傷合併梨狀肌
    損傷、右側手肘擦傷、腹壁擦傷、右側膝部挫傷、右側膝部
    擦傷；江珈儀受有右側膝部挫傷合併前十字韌帶斷裂、右側
    手肘擦傷、右側膝部挫傷、右側足部擦傷等傷害。王紹瑋於
    肇事後留在現場，並於員警到場處理時承認為肇事者，自首
    而願受裁判。
二、罪名及刑之減輕事由：
　  刑法第284條前段之過失傷害罪，並符合自首之規定，依刑
    法第62條前段規定減輕其刑。
參、撤銷原審部分判決及量刑之理由：
一、原審認為被告上述犯行事證明確，因此論處被告罪刑，雖有
    其依據。然而被告患有妥瑞氏症，有診斷證明書（見本院卷
    第66頁）在卷可參，且被告上訴本院後，已與告訴人潘建宇
    、江珈儀成立調解，被告同意賠償告訴人潘建宇醫療、車輛
    修理、慰撫金等一切費用共新臺幣（下同）5萬元（含強制
    汽車責任保險各項給付）、同意賠償告訴人江珈儀醫療、慰
    撫金等一切費用共計新臺幣4萬元（含強制汽車責任保險各
    項給付），並由被告之代理人蕭惠美於調解現場給付，告訴
    人2人收訖無訛，有臺中市大甲區調解委員會111年民調字第
    157號調解書（見本院卷第69頁）在卷可參，原審未及審酌
    被告上訴本院後之犯罪態度及上述生活狀況，所為量刑自有
    未洽。被告上訴意旨認原審量刑過重，即有理由，自應由本
    院將原判決此部分撤銷改判。
二、爰審酌被告未遵守交通法規，貿然開啟車門，導致發生本件
    交通事故，並造成告訴人2人受有前揭傷勢，犯罪情節不輕
    ，惟念及被告已就民事部分與告訴人2人調解成立及履行完
    畢等犯後態度，及被告患有妥瑞氏症，自稱高中畢業、原在
    新竹貨運工作，現無業，未婚，需扶養母親之智識程度及家
    庭經濟狀況（見本院卷第61頁）等一切情狀，量處如主文第
    二項所示之刑，並諭知易科罰金之折算標準。末查，被告未
    曾因故意犯罪受有期徒刑以上刑之宣告，有臺灣高等法院被
    告前案紀錄表1份在卷可按，本院考量被告因一時不慎致罹
    刑典，於於上訴本院後，已就民事部分與告訴人2人調解成
    立及履行完畢，已如前述，堪認被告經此科刑教訓後，當知
    所警惕而無再犯之虞，因認被告所受宣告之刑，以暫不執行
    為適當，爰併予宣告緩刑2年，以啟自新。
據上論斷，應依刑事訴訟法第369條第1項前段、第364條、第299
條第1項前段，判決如主文。
本案經檢察官李毓珮提起公訴，檢察官張慧瓊到庭執行職務。
中　　華　　民　　國　　111 　年　　9 　　月　　28　　日
        　 刑事第十庭    審判長法　官  陳  宏  卿
　　　　　　　　　　　　　　   法　官  楊  文  廣
 　　　　　　　　　　　　　 　 法　官  楊  陵  萍                          
以上正本證明與原本無異。     
不得上訴。
                               書記官  廖  婉  菁
　　　　　　　　　　　　　　　 
中　　華　　民　　國　　111 　年　　9 　　月　　28　　日